臺灣屏東地方法院刑事判決　　　　　　　　　九十三年度簡上字第一六二號
　　上　訴　人　臺灣屏東地方法院檢察署檢察官
　　被　　　告　丙○○　男　三.
右列上訴人因被告竊盜案件，不服本院簡易庭於中華民國九十三年十月八日所為之九
十三年度簡字第一二九七號第一審判決（聲請簡易判決處刑案號：九十三年度偵字第
三五六０號、第四０三六號）暨併案審理（九十四年度速偵字第九四號、偵字第一一
七號），本院判決如左：
    主  文
原判決撤銷。
丙○○共同連續竊盜，處拘役肆拾日，如易科罰金，以佰元折算壹日。
事  實  及  理  由
一、丙○○與乙○○（另由本院審結）為夫妻關係，共同基於意圖為自己法所有之概
    括犯意，先於九十三年七月七日凌晨三時二十分，駕駛丙○○之兄黃聰儀所有之
    小貨車（車號：Ｄ９－８７１６號），前往屏東縣恆春鎮省一一七號前之空地，
    徒手竊取被害人丁○○所有之空啤酒瓶十三箱（每箱二十支），欲載運至他處變
    賣，嗣於將該批空酒瓶搬上車而得手後，即為警當場查獲，並於當日下午四時四
    十分經檢察官訊問後，釋放丙○○及乙○○，惟其二人仍不知警惕，又於同日十
    九時五十五分許（原判決誤載為七月十七日、簡易處刑聲請書誤載為七月十九日
    ），駕駛上開小貨車前往屏東縣恆春鎮○○路一九０號之六「佳儂超商」旁，再
    徒手竊取甲○○所有之空啤酒瓶二箱計四十支至該小貨車上，得手後載運至屏東
    縣恆春鎮○○路○段四八之一號草叢內藏放，嗣於同日二十一時四十分許，在屏
    東縣台二十六線北上車道海防橋附近為警查獲。
二、訊據被告丙○○對上開犯行均坦承不諱，核與共犯乙○○於警詢、偵訊中所自白
    情節相符，並與被害人丁○○、甲○○於警詢中指述遭竊情節一致，此外並有被
    害人丁○○、甲○○出具之贓物認領保管單、案發現場照片等在卷可考，被告犯
    行洵堪認定。
三、核被告所為，係犯刑法第三百二十條第一項之普通竊盜罪。被告先後多次犯行，
    時間緊接，方法相同，觸犯構成要件相同之罪名，顯係基於概括犯意為之，應依
    連續犯規定論以一罪，並依法加重其刑。被告與乙○○有犯意連絡、行為分擔，
    為共同正犯。公訴人雖未就被告上述竊取丁○○所有之空啤酒瓶部分犯行聲請簡
    易判決處刑，然檢察官聲請簡易判決處刑與起訴有同一效力，而檢察官就犯罪事
    實一部起訴者，效力及於全部，刑事訴訟法第四百五十一條第三項、第二百六十
    七條分別定有明文，本案未聲請簡易判決部分與已聲請簡易判決處刑部分，有連
    續犯之裁判上一罪關係，已如前述，本院自應就此移送併辦之部分一併加以審理
    。
四、原審據以論罪科刑，固非無見，惟查原判決未就被告所為併案部分之竊盜行為一
    併審理，尚有未洽。檢察官上訴意旨指摘原判決不當，為有理由，自應由本院將
    原判決撤銷改判。茲審酌被告並無前科，素行非劣、以徒手竊取被害人放置於屋
    外之空啤酒瓶為犯罪手段、所竊之物為空啤酒瓶，共三百支，價值不高，被害人
    損失不大、惟正值年輕力盛，不知自食其力，並於甫經檢察官偵訊後，即又為竊
    盜犯行，未見悔意等一切情狀，量處如主文第二項所示之刑，並諭知易科罰金之
    折算標準。
據上論斷，應依刑事訴訟法第四百五十五條之一第一項、第三項、第三百六十九條第
一項前段、第三百六十四條、第二百九十九條第一項前段，刑法第二十八條、第五十
六條、第三百二十條第一項、第四十一條第一項前段、罰金罰鍰提高標準條例第一條
前段、第二條，判決如主文。
本案經檢察官劉俊儀到庭執行職務
中　　　華　　　民　　　國　　　九十四　　年　二　　　月　　　五　　　　日
                                     臺灣屏東地方法院刑事第四庭
                                         審判長法　官  莊鎮遠
                                         　　  法  官  王以齊
                                               法  官  劉敏芳
右正本證明與原本無異。
不得上訴
                                               書記官  薛慧茹
中　　　華　　　民　　　國　　　九十四　　年　二　　　月　　　五　　　　日
附錄論罪科刑法條：
中華民國刑法第三百二十條
(普通竊盜罪、竊佔罪)
意圖為自己或第三人不法之所有，而竊取他人之動產者，為竊盜罪，處五
年以下有期徒刑、拘役或五百元以下罰金。
意圖為自己或第三人不法之利益，而竊佔他人之不動產者，依前項之規定
處斷。
前二項之未遂犯罰之。
